臺灣板橋地方法院刑事附帶民事訴訟判決　　　　　　　九十年度附民字第四○二號
　　原　　　告　甲○○
　　被　　　告　乙○○
右列被告因本院九十年度易字第二九六二號毀損等案件，經原告提起附帶民事訴訟，
本院判決如左：
    主  文
被告應給付原告新臺幣陸萬元及自民國九十年十月十日起至清償日止，按週年利率百
分之五計算之利息。
原告其餘之訴駁回。
本判決第一項於原告以新臺幣貳萬元為被告預供擔保後，得假執行。
原告其餘假執行之聲請駁回。
    事  實
壹、原告方面：
一、聲明：
  (一)被告應給付原告新臺幣（下同）三十萬元，及自本起訴狀繕本送達之翌日起至清
    償日止，按年息百分之五計算之利息。
  (二)原告願供擔保，請准宣告假執行。
二、陳述：被告乙○○於民國八十九年底，向徐常平購買臺北縣泰山鄉○○段一八一
    號部分之土地後，即與原告甲○○有爭執，臺北縣泰山鄉○○路○段一九二巷一
    弄四號住宅旁之土地，應屬留做防火巷之空地，原告以簡易圍籬加蓋占有後做種
    花之花房，並已加裝鐵門以供出入，被告卻認原告侵佔其土地範圍，而有爭執。
    九十年一月三十日十四時三十分許，被告前來臺北縣泰山鄉○○路○段一九二巷
    一弄四號理論時，適原告之妻陳玉年在花房鐵門旁洗衣，被告竟破壞鐵門鎖後侵
    入與原告夫妻爭執，又以：「你不要給我進去，再進去，我會踹你」、「你門若
    是再關的話，我會踹你們，不信，給我試試看」等語，恐嚇原告，後又破壞原告
    所有之盆栽。原告之鐵門鎖及花盆毀損，受有十萬元之損害。又原告受被告恐嚇
    及侵入住宅前附連圍繞之土地，驚懼不已，身心遭受極度重創。並請審酌原告有
    價值五、六百萬之房屋一棟，及位於南投縣約三十坪之建地，原告為營建商，目
    前年收入約八、九十萬以上，家中有三個念中學之小孩及母親、妻子，居住在臺
    北縣蘆洲鄉已二十餘年，原告學歷為初中畢業等情事，判命被告賠償二十萬元之
    慰撫金。爰依法提起本件訴訟，請求被告如數賠償如聲明所示之本息。
三、證據：引用刑事訴訟程序中所調查之證據。
貳、被告方面：
一、聲明：請求駁回原告之訴及假執行之聲請。
二、陳述：被告乙○○並不否認有於前揭時、地與原告爭執之事實，然被告並無恐嚇
    之意，僅係一時氣話。又被告僅站在門外與原告爭執，並未進入，更不可能毀損
    其盆栽、門鎖。被告自開雕刻店月收入約三到五萬元，但要負擔店租、房租，共
    約三、四萬元，家中有妻子、兩名小孩及父親，生活費由店收入及妻子工作所得
    共同負擔，被告除有徐常平購買土地一筆外，無其他不動產、有價證券等財產，
    被告之學歷是國中畢業。
三、證據：引用刑事訴訟程序中所調查之證據。
    理  由
一、按刑事訴訟諭知無罪、免訴、不受理之判決者，對於附帶民事訴訟部分以判決駁
    回原告之訴，刑事訴訟法第五百零三條第一項前段定有明文。而原告本於被告侵
    入住宅部分，主張之非財產上損害賠償請求權，及被告就毀損其門鎖、盆栽之行
    為賠償十萬元之損害賠償請求權，因被告所涉無故侵入住居罪及毀損罪部分犯行
    ，業經本院以九十年度易字第二九六二號刑事判決諭知無罪，此部分原告之訴及
    假執行之聲請，均失所附麗，應依前開規定予以駁回。
二、按因犯罪而受損害之人，於刑事訴訟程序得附帶提起民事訴訟，對於被告及依民
    法負賠償責任之人，請求回復其損害，刑事訴訟法第四百八十七條第一項定有明
    文。又按因故意或過失，不法侵害他人之權利者，負損害賠償責任；不法侵害他
    人之身體、健康、名譽、自由、信用、隱私、貞操，或不法侵害其他人格法益，
    被害人雖非財產上之損害，亦得請求損害賠償相當之金額，民法第一百八十四條
    第一項、第一百九十五條第一項前段分別定有明文。又按以人格權遭受侵害，受
    有精神上之痛苦，而請求慰藉金之賠償，其核給之標準，須斟酌雙方之身分、資
    力與加害程度及其他各種情形核定相當之數額。且所謂「相當」，應以實際加害
    情形與其名譽影響是否重大及被害人之身分、地位與加害人之經濟情況等關係定
    之，最高法院八十六年度臺上字第三五三七號判決可資參照。
三、查被告在九十年一月三十日十四時三十分許，前往臺北縣泰山鄉○○路○段一九
    二巷一弄四號尋原告理論，雙方因前爭執臺北縣泰山鄉○○段一八一號部分之土
    地座落位置發生爭執，被告以：「你不要給我進去，再進去，我會踹你」、「你
    門若是再關的話，我會踹你們，不信，給我試試看」等加害身體之事，恐嚇原告
    ，有原告提出之錄音帶、錄音譯文等可資證據，並核與原告之妻陳玉年所述相符
    。被告雖辯稱：其並無恐嚇之意，僅係一時氣話云云。惟被告既已將惡害之通知
    傳達，且惡害之內容足使受通知者心生畏懼，且其措詞嚴厲、語氣強悍，又係原
    告家門前所為，內容又明確表示加害身體之意思，客觀自足人生不安全之感覺，
    不容被告事後辯以無恐嚇之本意云云以卸責。從而本院認被告恐嚇之事證明確，
    而以本院九十年度易字第二九六二號判決予以論罪處刑。是依刑事訴訟法第五百
    條前段之規定，應認原告主張被告以恐嚇之方法侵害其自由之人格權，造成其受
    有非財產上損害之事實為真正。
四、本件原告主張被告有侵入住宅、恐嚇之二侵權事實，同時以二非財產上損害賠償
    請求權，共同請求被告賠償二十萬元，除就原告主張被告侵入住宅部分，其非財
    產上損害賠償請求權應予駁回，業據論述如前外，原告本於受恐嚇之非財產上請
    求權請求之賠償金額部分，應審酌其所受精神上痛苦程度，及兩造之身分、資力
    、加害程度等情形，以定相當之數額。而據原告陳稱其為營建商，有價值五、六
    百萬之房屋一棟，及位於南投縣約三十坪之建地，目前年收入約八、九十萬以上
    ，家中有三個念中學之小孩及母親、妻子，已居住在臺北縣蘆洲鄉○○路約二十
    餘年，原告學歷為初中畢業等語；被告則陳稱其為雕刻店店主，月收入約三到五
    萬元，但要負擔店租、房租，共約三、四萬元，家中有妻子、兩名小孩及父親，
    生活費由店收入及妻子工作所得共同負擔，被告除有徐常平購買土地一筆外，無
    其他不動產、有價證券等財產，被告之學歷是國中畢業等情，互為兩造所不爭執
    。本院審酌原告居住該地區已達二十餘年，遭被告前來揚言恐嚇，對其本身其家
    居生活上形成相當恐懼感，所受精神上痛苦非輕，並斟酌原、被告等之資力及經
    濟地位後，認原告所得請求之非財產上損害賠償以六萬元為正當。逾此部分之請
    求，則有過高，應予駁回。
五、從而，原告本於侵權行為之法律關係，請求被告等給付原告六萬元之部分，及自
    起訴狀繕本送達翌日（即九十年十月十日）起至清償日止，按年息百分之五計算
    之遲延利息，核無不合，應予准許；逾此部分之金額及遲延利息之請求則無理由
    ，應予駁回。
六、原告陳明願供擔保，請准宣告假執行，就原告勝訴部分，經核並無不符，爰酌定
    相當之擔保金額准許之；至於原告敗訴部分，其假執行之聲請亦失所附麗，應予
    駁回。
七、本件事證已臻明確，兩造其餘攻擊防禦之方法，核無礙於本院前揭認定，爰不另
    贅予論駁，附此敘明。
據上論結，本件原告之訴為一部有理由，一部無理由，應依刑事訴訟法第五百零二條
第一項、第二項、第五百零三條第一項前段、第四百九十一條第十款、民事訴訟法第
三百九十條第二項，判決如主文。
中      華      民      國    九十一    年      一      月     十一     日
                                      臺灣板橋地方法院刑事第六庭
                                              法  官  林漢強
右正本證明與原本無異
對於本判決如有不服，應於送達後十日內，向本院提出上訴狀，但非對刑事訴訟之判
決有上訴時，不得上訴。
                                              書記官  黃大千
中      華      民      國    九十一    年      一      月     十一     日
